臺灣板橋地方法院刑事判決　　　　　　　96年度訴字第3988號
公　訴　人　臺灣板橋地方法院檢察署檢察官
被　　　告　甲○○
　　　　　　　　　　（現在臺灣臺北監獄臺北分監執行中）
上列被告因違反毒品危害防制條例案件，經檢察官提起公訴（96
年度毒偵字第7299號），本院依簡式審判程序審理後，判決如下
：
    主    文
甲○○施用第一級毒品，累犯，處有期徒刑壹年，減為有期徒刑
陸月，如易科罰金，以新臺幣壹仟元折算壹日。
    事    實
一、甲○○前因違反肅清煙毒條例等案件，經臺灣高等法院以83
    年度上訴字第6016號判決判處應執行有期徒刑3 年5 月確定
    ；另因違反麻醉藥品管理條例等案件，經本院以83年度訴字
    第1310號判決判處有期徒刑6 月確定；又因違反麻醉藥品管
    理條例等案件，經本院以84年度訴字第1333號判決判處應執
    行有期徒刑10月確定，經入監接續執行上開刑期，於民國86
    年3 月25日縮短刑期假釋出監（殘刑2 年10月28日）。其假
    釋出監後復因違反藥事法案件，經臺灣高等法院以87年度上
    訴字3485號判決判處有期徒刑1 年，嗣經最高法院以89年度
    台上字第382 號判決上訴駁回確定；又因偽造文書案件，經
    本院以89年度易字第4834號判決判處有期徒刑6 月確定，且
    經撤銷前開假釋後，入監接續執行前開有期徒刑1 年、6 月
    之刑期及上開殘刑2 年10月28日，於91年8 月7 日縮短刑期
    假釋出監，甫於93年3 月18日假釋期滿未經撤銷而視為執行
    完畢。另其因施用毒品案件，經令入戒治處所施以強制戒治
    ，於89年8 月24日執行完畢釋放出桃園女子監獄附設戒治所
    ，惟其於強制戒治執行完畢後5 年內，復因連續施用第一級
    、第二級毒品，經臺灣高雄地方法院以95年度訴緝字第107
    號判決判處應執行有期徒刑1 年9 月確定。
二、詎甲○○仍不知悔改，另基於併同施用第一級、第二級毒品
    之犯意，於96年2 月6 日10時許，在臺北縣樹林市○○街75
    巷8 號4 樓居住處，將第一級毒品海洛因（下簡稱海洛因）
    及第二級毒品甲基安非他命（起訴書誤載為安非他命，下簡
    稱甲基安非他命）一起放置在針筒內，以注射之方式，同時
    施用海洛因、甲基安非他命1 次。嗣於同日18時30分許，在
    臺北縣土城市○○路○ 段289 號4 樓之1 為警持本院搜索票
    查獲，經採尿鑑驗後始悉上情。
三、案經臺北縣政府警察局永和分局報請臺灣板橋地方法院檢察
    署檢察官偵查後提起公訴。
    理    由
一、本案被告甲○○所犯均係死刑、無期徒刑、最輕本刑為3 年
    以上有期徒刑以外之罪，其於準備程序中就被訴事實皆為有
    罪之陳述，經本院告知簡式審判程序之旨，並聽取公訴人、
    被告之意見後，經合議庭裁定由受命法官獨任進行簡式審判
    程序審理，合先敘明。
二、上揭犯罪事實，業據被告甲○○於檢察官訊問及本院審理時
    均坦承不諱，而其於96年2 月6 日為警查獲後，經採集尿液
    送台灣檢驗科技股份有限公司囑託鑑定結果，確呈鴉片類、
    安非他命類陽性反應，且甲基安非他命之濃度反應遠高於安
    非他命之濃度值，有該公司96年3 月12日濫用藥物尿液檢驗
    報告1 份在卷可稽，足以佐證被告自白與事實相符。又人體
    施用甲基安非他命後，其主要代謝物中，未改變型態之甲基
    安非他命占施用劑量達百分之43，安非他命則約為百分之5
    ；人體若係施用安非他命後，主要代謝物中則有未改變型態
    之安非他命，但無甲基安非他命，此經法務部調查局以93年
    5 月4 日調科壹字第09362413980 號函釋明在案，而為本院
    辦理施用毒品案件職務上所已知者，足見人體若施用安非他
    命，其尿液代謝物不可能出現甲基安非他命，惟人體若施用
    甲基安非他命，其尿液代謝物除主要有甲基安非他命外，亦
    可能有少量之安非他命，是本案被告尿液除呈現少量之安非
    他命陽性反應外，主要係呈現甲基安非他命之陽性反應，依
    上開函示內容，被告自不可能係施用安非他命，而應係施用
    甲基安非他命，故公訴意旨認被告係施用安非他命，尚有誤
    會，附此敘明。再被告前因施用毒品案件，經令入戒治處所
    施以強制戒治，於89年8 月24日執行完畢釋放出桃園女子監
    獄附設戒治所，惟其於強制戒治執行完畢後5 年內，復因連
    續施用第一級、第二級毒品，經臺灣高雄地方法院以95年度
    訴緝字第107 號判決判處應執行有期徒刑1 年9 月確定，有
    前開判決書及臺灣高等法院被告前案紀錄表各1 份附卷可稽
    ，足徵被告於強制戒治執行完畢釋放後5 年內復因施用毒品
    案件經追訴處罰後，嗣再為本案施用第一級、第二級毒品之
    事證明確，已非毒品危害防制條例第20、23條所定之「初犯
    」或「5 年後再犯」情形（最高法院95年度第7 次刑事庭會
    議決議參照），自應依法論科。
三、核被告甲○○所為，係犯毒品危害防制條例第10條第1 項、
    第2 項之施用第一級、第二級毒品罪。被告因施用海洛因、
    甲基安非他命而持有海洛因、甲基安非他命之行為，均係其
    施用毒品犯行之當然結果，皆不另論罪。查被告前因違反肅
    清煙毒條例等案件，經臺灣高等法院以83年度上訴字第6016
    號判決判處應執行有期徒刑3 年5 月確定；另因違反麻醉藥
    品管理條例等案件，經本院以83年度訴字第1310號判決判處
    有期徒刑6 月確定；又因違反麻醉藥品管理條例等案件，經
    本院以84年度訴字第1333號判決判處應執行有期徒刑10月確
    定，經入監接續執行上開刑期，於86年3 月25日縮短刑期假
    釋出監（殘刑2 年10月28日）。其假釋出監後復因違反藥事
    法案件，經臺灣高等法院以87年度上訴字3485號判決判處有
    期徒刑1 年，嗣經最高法院以89年度台上字第382 號判決上
    訴駁回確定；又因偽造文書案件，經本院以89年度易字第48
    34號判決判處有期徒刑6 月確定，且經撤銷前開假釋後，入
    監接續執行前開有期徒刑1 年、6 月之刑期及上開殘刑2 年
    10月28日，於91年8 月7 日縮短刑期假釋出監，甫於93年3
    月18日假釋期滿未經撤銷而視為執行完畢，有前開臺灣高等
    法院被告前案紀錄表在卷足徵，其於有期徒刑執行完畢5 年
    內故意再犯本案有期徒刑以上之二罪，依刑法第47條第1 項
    規定皆成立累犯，均應加重其刑。又被告於本院訊問時，業
    已供明其於96年2 月6 日係以同一注射行為違犯上開施用第
    一級、第二級毒品罪責，且經遍查全卷，並無足認被告所述
    與事實不符之積極證據，依罪疑唯輕原則，自應作有利於被
    告之認定，故被告所為係屬想像競合犯，應從一重之施用第
    一級毒品罪處斷，公訴意旨未能參酌上情，而請求就被告所
    為之施用第一級、第二級毒品犯行予以分論併罰，尚有誤會
    ，附此敘明。爰審酌被告前已有因施用毒品經法院判處罪刑
    之前科紀錄，竟仍不思尋求正當之身心發展，再次併同施用
    足以導致精神障礙、性格異常，甚至造成生命危險之海洛因
    、甲基安非他命，戕害一己之身心健康，對社會治安可能之
    危害程度甚大，惟其於犯後尚知坦認犯行等一切情狀，量處
    如主文所示之宣告刑，而因本案犯罪時間在96年4 月24日以
    前，且合於中華民國96年罪犯減刑條例之減刑規定，故應減
    其刑期二分之一，並定其如易科罰金之折算標準，以示懲儆
    。至扣案電子磅秤1 台及針筒1 支，均非違禁物或本院應義
    務沒收之物，且被告於檢察官及本院訊問時，皆堅決否認前
    開物品為其所有，而被告既已坦承上開施用毒品犯行，衡情
    應無特意就此為虛偽陳述之必要；反觀被告於警詢時，就曾
    施用毒品乙事即予隱匿未吐實情，再參諸警方於查獲當時，
    亦有林英勝、呂文龍、吳昭明、蒲佳琪等人同在臺北縣土城
    市○○路○ 段289 號4 樓之1 內，是被告雖於警詢時供稱：
    注射針筒及電子磅秤是其所有云云，然其所述是否確與事實
    相符，既非無疑，故本院就前開扣案物品爰不併予諭知沒收
    ，末此敘明。
據上論斷，應依刑事訴訟法第273 條之1 第1 項、第299 條第1
項前段，毒品危害防制條例第10條第1 項、第2 項，刑法第11條
前段、第47條第1 項、第55條、第41條第1 項前段，中華民國96
年罪犯減刑條例第2 條第1 項第3 款、第7 條、第9 條，判決如
主文。
本案經檢察官顏世翠到庭執行職務。
中　　華　　民　　國　　96　　年　　12　　月　　7 　　日
                      刑事第十五庭  法　官  張 兆 光
上列正本證明與原本無異。
如不服本判決，應於判決送達後10日內敘明上訴理由，向本院提
出上訴狀 (應附繕本)，上訴於臺灣高等法院。
                                    書記官  曹 秋 冬
中　　華　　民　　國　　96　　年　　12　　月　　7 　　日
附錄本案論罪科刑法條：
毒品危害防制條例第10條
施用第一級毒品者，處6 月以上5 年以下有期徒刑。
施用第二級毒品者，處3 年以下有期徒刑。
